臺灣桃園地方法院民事判決
110年度桃簡字第5號
原      告  游唯惇
訴訟代理人  游世郁
被      告  符秀德
上列當事人間請求損害賠償等事件，本院於民國111年2月21日言
詞辯論終結，判決如下：
    主  文
原告之訴及假執行之聲請均駁回。
訴訟費用由原告負擔。
   事實及理由
一、原告主張：原告與被告依序為同棟公寓中門牌號碼桃園市○○
    區○○街0○0號5樓房屋(下稱5樓房屋)、6之1號2樓房屋(下稱2
    樓房屋)之所有權人。原告於民國88年間購入5樓房屋，即同
    時自原所有人處受讓建造於上開房屋所屬公寓（下稱系爭公
    寓）1樓側邊、未經保存登記之車庫(下稱系爭車庫)使用權
    ，並將之作為倉儲使用。然於109年4月8日，原告卻發現被
    告將系爭車庫之鐵捲門破壞，並將原告放置其內之馬桶、洗
    臉盆等衛浴設備(下稱系爭衛浴設備)取走，嗣後並長期占用
    系爭車庫停放自己車輛。故依民法第184條第1項前段、第96
    2條前段、第179條前段之規定，請求被告賠償鐵捲門修理費
    新臺幣（下同）75,000元、系爭衛浴設備價值19,500元，共
    計119,700元；並將系爭車庫返還原告；及按月給付原告相
    當於租金之不當得利3,600元等語。並聲明：1.被告應給付
    原告119,700元，及自起訴狀繕本送達翌日起至清償日止，
    按年息5%計算之利息。2.被告應將系爭車庫返還原告，並按
    月給付3,600元之不當得利。3.願供擔保，請求准予宣告假
    執行。
二、被告則以：系爭車庫為系爭公寓之公用設施，自80年間迄今
    ，均係由被告父親與被告管理維護，原告稱其對系爭車庫有
    使用權並且占有，並非屬實。又系爭車庫鐵捲門年久失修早
    已損壞，且於101年6月間曾遭水災淹沒，又因野貓闖入發出
    異味，被告考量公共衛生，始僱工將損壞之鐵捲門拆除並清
    除車庫內垃圾，並無侵害原告所稱系爭衛浴設備之情形。並
    聲明：1.原告之訴及其假執行之聲請駁回。2.如受不利判決
    ，願供擔保請准宣告免為假執行。
三、本院之判斷：
(一)原告、被告分別為5樓房屋、2樓房屋之所有權人，上開房屋
    所屬之系爭公寓旁則以水泥與鐵皮搭建有未經登記之系爭車
    庫，有土地及建物登記第一類謄本、系爭車庫照片可參（見
    本院卷第9、22至25、48、102至110頁)此部分之事實先可認
    定。
(二)次按當事人主張有利於己之事實者，就其事實有舉證之責任
    ，民事訴訟法第277條前段定有明文。是以民事訴訟如係由
    原告主張權利者，即應先由原告就其權利發生之事實負舉證
    之責；若原告先不能舉證證明此等事實為真，即便被告就其
    抗辯之權利消滅、排除、障礙等事實尚未充分舉證，仍應駁
    回原告之請求。以本件情形而言，原告主張其為系爭車庫之
    使用權人及原占有人，並為系爭車庫內系爭衛浴設備之所有
    權人，因該等權利與占有遭侵害而主張權利，依上開說明，
    就此等權利與占有之存在，均應由原告負舉證責任。經查：
　1.原告就其主張為系爭車庫使用權人一節，雖提出其與訴外人
    即5樓房屋前所有權人張春霞之不動產買賣契約書，以其中
    「其他約定事項」所記載「本宗買賣房屋壹樓空地搭建之車
    位，原係賣方買屋時，原地主無條件提供賣方使用，並無任
    何車位證明，賣方一併無條件提供買方使用，歸買方自理。
    」之內容為據(見本院卷第26至35頁)，然張春霞是否確有系
    爭車庫之使用權、此等使用權之性質究竟為何、是否得以對
    抗契約以外之第三人等節，均別無其他證據可供稽考，自無
    法僅因原告與張春霞於上開契約之約定，遽認原告得對第三
    人主張系爭車庫之使用權。原告雖又聲請系爭公寓3樓住戶
    黃懷淳為證人，以資舉證系爭車庫之使用權歸屬與實際占有
    情形，然黃懷淳經通知到庭證稱：我是於106年購買系爭公
    寓3樓房屋，當時公寓旁已有系爭車庫存在；我購買3樓房屋
    不久，曾因故拜訪5樓住戶，當時5樓住戶有提到系爭車庫是
    其在使用，但是否實際上為其使用，我並不清楚，且被告好
    像也有提過系爭車庫是共用的；我也不知道系爭車庫之所有
    權或使用權人為何，也未曾嘗試開啟過系爭車庫的鐵門，裡
    面放有何物我也不知道等語(見本院卷第129至131頁)，足見
    其僅係聽聞原告自稱為系爭車庫占有人，但就系爭車庫之實
    際占有狀況與權利歸屬均不明瞭。此外，原告復未能就其對
    於系爭車庫之使用權源、及曾經占有系爭車庫事實提出其他
    證據，其主張為系爭車庫使用權人及占有人等情，均屬不能
    證明，其請求被告返還系爭車庫，並按月給付相當於租金不
    當得利，均非有理。
  2.原告雖再主張其設置於系爭車庫之鐵捲門為被告所破壞，因
    而須支出維修費用75,000元，然如上述，原告已無法證明系
    爭車庫為其所占有，亦無其他證據可認系爭車庫原所安裝之
    鐵捲門為其所有，自不得請求被告就此為損害賠償。至於原
    告主張其將價值19,500元之系爭衛浴設備放置於系爭車庫內
    ，卻遭被告取走一節，除提出衛浴設備之網路定價資料以外
    ，就此等衛浴設備之品項、數量、是否為其所有之事實亦均
    未能舉證證明，原告請求被告賠償此部分之損害，亦屬無據
    。
四、綜上所述，原告依民法第184條第1項前段、第962條前段、
    第179條前段規定，求為判決如其聲明所示，均無理由，應
    予駁回。又原告之訴既經駁回，其假執行之聲請亦失其依附
    ，應併予駁回。
五、本件結論已臻明確，兩造其餘攻擊防禦方法及所提證據，經
    審酌均不至影響判決結果，故不逐一論述。
六、訴訟費用負擔之依據：民事訴訟法第78條。
中　　華　　民　　國　　111 　年　　3 　　月　　18　　日
                  桃園簡易庭  法　官  陳逸倫
以上為正本係照原本作成。
如不服本判決，應於送達後20日內，向本院提出上訴狀並表明上
訴理由，如於本判決宣示後送達前提起上訴者，應於判決送達後
20日內補提上訴理由書（須附繕本）。
如委任律師提起上訴者，應一併繳納上訴審裁判費。   
中　　華　　民　　國　　111 　年　　3 　　月　　18　　日
                              書記官  洪惠娟